臺灣新竹地方法院民事簡易判決
110年度竹東簡字第18號
原      告  衛美鳳  
被      告  馮光輝  
訴訟代理人  陳彥勳  
上列被告因過失傷害案件，經原告提起損害賠償之附帶民事訴訟
，由本院刑事庭裁定移送前來（109年度竹東交簡附民字第5號）
，本院於民國110年3月11日辯論終結，判決如下：
    主      文
被告應給付原告新臺幣壹拾萬伍仟元，及自民國一○九年八月十
三日起至清償日止，按週年利率百分之五計算之利息。
原告其餘之訴駁回。
訴訟費用（除減縮部分）百分之四十三由被告負擔，餘由原告負
擔。
本判決第一項得假執行。
原告其餘假執行之聲請駁回。
    事實及理由
壹、程序方面：
    按訴狀送達後，原告不得將原訴變更或追加他訴，但擴張或
    減縮應受判決事項之聲明者，不在此限，民事訴訟法第255
    條第1項第3款定有明文。查本件原告以被告駕駛車輛，原告
    騎乘機車於民國109年4月6日17時54分許在新竹縣竹東鎮東
    科路與員山路交岔路口發生碰撞，原告受有身體傷害、機車
    受損為由，請求被告賠償原告新臺幣（下同）250,000元，
    及自起訴狀繕本送達之翌日起至清償日止，按週年利率百分
    5計算之利息。嗣於言詞辯論程序中，撤回車損部分之請求
    ，減縮請求金額為245,000元。有刑事附帶民事訴訟起訴狀
    、言詞辯論筆錄在卷可稽，核屬減縮應受判決事項之聲明，
    自應准許。
貳、實體方面：
一、原告起訴主張：被告於109年4月6日17時54分許，駕駛車牌
    號碼000-0000自用小客車（下稱肇事車輛），沿新竹縣竹東
    鎮東科路由南往北方向行駛，行至東科路與員山路交岔路口
    時欲右轉，因未注意路口號誌為紅燈之情形下貿然右轉。適
    原告騎乘車號000-000號普通重型機車沿員山路由西往東方
    向直行經該處，突遇被告駕駛肇事車輛未依號誌指示右轉，
    因閃避不及發生碰撞，使原告人車倒地，致原告受有頭部外
    傷合併腦震盪、頸部挫傷扭傷、胸部挫傷、右肘挫傷併擦傷
    、雙膝挫傷併擦傷等傷害。被告前開行為顯有過失，應負損
    害賠償責任。為此，爰依侵權行為之法律關係提起本件訴訟
    ，請求被告賠償工作損失25,000元及精神賠償220,000元後
    ，共計245,000元等語。並於本院聲明：（一）被告應給付
    原告245,000元，及自起訴狀繕本送達被告之翌日起至清償
    日止，按年息百分之5計算之利息。（二）願供擔保，請准
    宣告假執行。
二、被告則以：對於原告請求工作損失25,000元不爭執，對於精
    神損失部分被告認為過高，且原告已領取強制汽車責任保險
    共23,320元，按強制汽車責任保險法第32條規定，得扣除之
    等語。並於本院聲明：原告之訴駁回。
三、原告主張之上開事實，業經本院依職權調取本院109年度竹
    東交簡字第168號、臺灣新竹地方檢察署109年度偵字第6589
    號偵查卷核閱屬實，有前開偵查卷附之兩造於警詢、偵查中
    陳述、診斷證明書、道路交通事故現場圖、道路交通事故調
    查報告表（一）（二）、照片、勘驗報告、被告行車紀錄器
    影像翻拍照片在卷可憑。
四、按汽車行駛至交岔路口，其行進、轉彎，應依下列規定：一
    、應遵守燈光號誌或交通指揮人員之指揮，遇有交通指揮人
    員指揮與燈光號誌並用時，以交通指揮人員之指揮為準。七
    、轉彎車應讓直行車先行。道路交通安全規則第102條第1項
    第1款、第7款定有明文。經查，原告警詢時陳稱：我駕駛普
    通重機車由員山路綠燈起步往二重埔方向直行，過路口時，
    對方車速很快由東科路紅燈右轉，然後撞上我右側，造成我
    人車摔倒等語，而被告於警詢陳稱：我駕駛自小客車由東科
    路紅燈右轉員山路，右轉後突然聽到左側有摔車聲音，我立
    即靠邊停車，下車查看等語，且依偵查程序勘驗行車紀錄器
    畫面（檔案名稱2020_0406_183522_648.MOV）：18：36：17
    被告車輛沿著新竹縣竹東鎮東科路由南往北方向行駛，前方
    行車管制號誌剛轉換為紅燈。18：36：21被告車輛行至東科
    路口與員山路交岔路口，前方行車管制號誌為紅燈。18：36
    ：22被告車輛行至東科路與員山路交岔路口，前方行車管制
    號誌為紅燈，左側員山路上機車綠燈起步直行通過路口。18
    ：36：23被告車輛紅燈右轉員山路，左側衛美鳳騎乘668-GJ
    F號普通重型機車綠燈起步直行通過路口。18：36：25被告
    車輛紅燈右轉員山路，左側衛美鳳騎乘普重機直行通過路口
    。18：36：26兩車發生碰撞。據此，兩車發生碰撞是因被告
    駕駛肇事車輛未讓直行車先行，及未依號誌指示右轉為本件
    交通事故之肇事原因，原告騎乘機車，沿員山路由西往東方
    向直行駛至上開交岔路口，行進中對於其左方未依號誌指示
    右轉之被告駕駛行為實無法防範，原告於本件交通事故之發
    生並無肇事因素。
五、又按因故意或過失，不法侵害他人之權利者，負損害賠償責
    任；次按汽車、機車或其他非依軌道行駛之動力車輛，在使
    用中加損害於他人者，駕駛人應賠償因此所生之損害；不法
    侵害他人之身體或健康者，對於被害人因此喪失或減少勞動
    能力或增加生活上之需要時，應負損害賠償責任；不法侵害
    他人之身體，被害人雖非財產上之損害，亦得請求賠償相當
    之金額，民法第184條第1項、第191條之2、第193條、第195
    條第1項定有明文。承前所述，被告就本件車禍事故既有過
    失，且致原告受有損害，則原告請求被告負損害賠償責任，
    自屬有據，茲將原告請求項目及其金額，分述如下：
（一）工作損失部分：
　　　原告主張因本件事故造成腦震盪致頭暈、頭痛、記憶力減
      退，醫生診斷書上強調不宜騎乘機車，導致至今無法工作
      ，事故時在科技公司上班，當天是原告第一天上班，月薪
      25,000元，故求償工作損失25,000元，被告對此不爭執，
      則原告主張工作損失25,000元部分，自屬有據。
（二）精神慰撫金：
      按被害人所得請求賠償相當金額之慰撫金，法院在為量定
      時，應斟酌該加害人之所受之傷害、身分、地位及經濟狀
      況等關係定之；且此部分非財產上損害之慰藉金，固非如
      財產損失之有價額可以計算，但仍應以被害人精神上所受
      之苦痛為準據，亦即應審酌加害人之地位，暨其他一切情
      事，俾資為審判之依據。原告因被告之過失行為而有如上
      所述之傷害。又原告於109年4月6日發生車禍受有頭部外
      傷合併腦震盪、頸部挫傷扭傷、胸部挫傷、右肘挫傷併擦
      傷、雙膝挫傷併擦傷等傷害，於最後一次109年6月12日門
      診仍有頭痛、暈眩及注意力不集中腦震盪症候群之情形，
      亦有國立臺灣大學醫學院附設醫院新竹臺大分院新竹醫院
      含玩即函覆之病歷資料可憑；另審酌原告專科畢業，108
      年度所得總額為11萬餘元，名下有1部汽車及1筆投資，總
      額為10,000元，被告大學畢業，108年度所得總額為576萬
      餘元，名下有11筆不動產及4筆投資，財產總額為535萬餘
      元，業據原告及被告分別陳明於卷，並有兩造之稅務電子
      閘門財產所得調件明細表在卷可參。本院審酌上情，認原
      告所受精神上之損害，以80,000元以資撫平，尚屬相當，
      逾上開範圍之請求，則屬過高。
（三）綜上，原告因本件交通事故所受之損害金額為105,000元
      （計算式如下：25,000＋80,000＝105,000）。
六、次按保險人依本法規定給付之保險金，視為被保險人損害賠
    償金額之一部分；被保險人受賠償請求時，得扣除之，強制
    汽車責任保險法第32條定有明文。故倘被告為交通事故之肇
    事者，並依法投保強制汽車責任保險，且被害人已經受領強
    制汽車責任保險金，則其所受領之保險金應視為被告損害賠
    償金額之一部分，應扣除該強制汽車責任保險金，以其餘額
    請求被告賠償。被告辯稱原告於本件車禍事故發生後，已受
    領保險人依強制汽車責任保險法規定給付之保險金23,320元
    ，兩造對此均不爭執，依上揭規定，本得自原告請求之金額
    內扣除之，然因本件事故原告支出醫療費用3,320元及交通
    費用20,000元，兩造對此亦不爭執，且原告陳明醫療費用部
    分已經請領強制險，被告陳明核給原告就醫交通費最高額度
    2萬元，是此強制險部分既已抵充醫療費及交通費，則本件
    原告請求被告賠償之工作損失及精神慰撫金毋庸折抵。
七、末按給付無確定期限者，債務人於債權人得請求給付時，經
    其催告而未為給付，自受催告時起，負遲延責任。其經債權
    人起訴而送達訴狀，或依督促程序送達支付命令，或為其他
    相類之行為者，與催告有同一之效力；遲延之債務，以支付
    金錢為標的者，債權人得請求依法定利率計算之遲延利息。
    但約定利率較高者，仍從其約定利率；應付利息之債務，其
    利率未經約定，亦無法律可據者，週年利率為百分之5，民
    法民法第229條第2項、第223條第1項、第203條定有明文。
    本件原告依侵權行為之法律關係請求被告賠償屬無確定期限
    債務，原告請求被告自刑事附帶民事訴訟起訴狀繕本送達翌
    日即109年8月13日起按週年利率百分之5給付遲延利息，即
    屬有據。
八、綜上所述，原告基於侵權行為之法律關係，請求被告給付10
    5,000元，及自109年8月13日起至清償日止，按週年利率百
    分之5計算之利息，為有理由，應予准許，逾此範圍請求，
    為無理由，應予駁回。
九、本件係依民事訴訟法第427條第1項適用簡易訴訟程序所為被
    告部分敗訴之判決，應依同法第389條第1項第3款規定，就
    原告勝訴部分，依職權宣告假執行。原告就此部分雖聲請供
    擔保後宣告假執行，然僅係促使法院為職權之發動，附此敘
    明，至其敗訴部分假執行聲請失所附麗，應併予駁回。又本
    件係刑事附帶民事訴訟，而由本院刑事庭移送民事庭者，依
    刑事訴訟法第504條第2項之規定，免納裁判費，依法仍應依
    民事訴訟法第79條規定，諭知兩造訴訟費用負擔之比例如主
    文第3項所示，以備將來如有訴訟費用發生時，得以確定其
    數額，併予敘明。
據上論結，本件原告之訴為一部有理由，一部無理由，依民事訴
訟法第436條第2項、第79條、第389條第1項第3款，判決如主文
。
中　　華　　民　　國　　110 　年　　3 　　月　　25　　日
                  竹東簡易庭    法  官  邱玉汝
以上正本證明與原本無異。
如不服本判決，須於判決送達後20日內向本庭提出上訴狀（應按
他造當事人之人數附繕本）；如委任律師提起上訴者，應一併繳
納上訴審裁判費。
中    華    民    國   110    年    3     月    25    日
                                書記官  陳筱筑